最高法院刑事判決　　　　　　　　　　　　　　　九十一年度台上字第二五九四號
　　上　訴　人　甲 ○ ○
　　選任辯護人　鄭世脩律師
右上訴人因偽造文書案件，不服台灣高等法院中華民國九十年十一月二十三日第二審
判決（八十八年度上訴字第四四六Ｏ號，起訴案號：台灣板橋地方法院檢察署八十一
年度偵字第一六三六二號），提起上訴，本院判決如左：
    主  文
上訴駁回。
    理  由
按刑事訴訟法第三百七十七條規定：上訴於第三審法院，非以判決違背法令為理由，
不得為之。是提起第三審上訴，應以原判決違背法令為理由，係屬法定要件，如果上
訴理由狀未依據卷內訴訟資料，具體指摘原判決不適用何種法則或如何適用不當，或
所指摘原判決違法情事，顯與法律規定得為第三審上訴理由之違法情形，不相適合時
，均應認其上訴為違背法律上之程式，予以駁回。又犯罪事實之認定、證據之取捨及
證據之憑信力如何，乃事實審法院之職權，如其取捨不違背經驗法則與論理法則，即
不得指為違法，而據為上訴第三審之理由。本件原審綜合卷內全部證據資料審酌判斷
，認上訴人甲○○罪證明確，因而撤銷第一審科刑判決，改判依想像競合及牽連犯關
係，從一重仍論處上訴人共同連續行使偽造公文書，足以生損害於公眾及他人，累犯
罪刑，已詳敘所憑之證據與認定之理由。對於上訴人所辯未參與詐騙台北市○○○路
三Ｏ八巷五十七號一樓皇暉藝品珠寶店之李余錦珠等人及高雄市○○○路一四七號佳
記珠寶店之吳玉玲云云，認係卸責之詞，證人嚴盛田事後否認認識上訴人，係迴護之
詞，均不足採信，已依據卷內資料指駁、說明綦詳。經核所為論敘與卷內證據資料悉
相符合，其證據之取捨與證據證明力判斷職權之行使，以及量定刑度之理由說明，暨
法則適用之論敘，亦均無違背證據法則與實定法則。從形式上觀察，並無違背法令之
情形存在。上訴意旨置原判決理由已明白論斷之事項於不顧，泛詞指摘，對於原審採
證認事之職權行使，究竟如何違背法令，並未依據卷內訴訟資料為具體之指摘，仍執
陳詞，否認犯罪，為單純之事實上爭執，漫指為調查職責未盡，自非適法之第三審上
訴理由。應認其上訴違背法律上之程式，予以駁回。次查裁判上一罪案件之重罪部分
得提起第三審上訴，其輕罪部分雖不得上訴，依審判不可分原則，第三審法院亦應併
予審判，但以重罪部分之上訴合法為前提。如該上訴為不合法，第三審法院既應從程
序上予以駁回，而無從為實體上判決，對於輕罪部分自無從適用審判不可分原則，併
為實體上審判。關於上訴人詐欺等罪部分，係屬刑事訴訟法第三百七十六條第一、四
款不得上訴第三審之輕罪，得上訴第三審之重罪即偽造文書部分，本院既應從程序上
予以駁回，輕罪部分即無從適用審判不可分之原則為實體上審判，自應一併駁回。
據上論結，應依刑事訴訟法第三百九十五條前段，判決如主文。
中      華      民      國    九十一    年      五      月      九      日
                              最高法院刑事第二庭
                                  審判長法官  洪  清  江
                                        法官  李  伯  道
                                        法官  呂  丹  玉
                                        法官  邵  燕  玲
                                        法官  吳  昆  仁
      右正本證明與原本無異
                                              書  記  官
中      華      民      國    九十一    年      五      月     十三     日
